# 22 号文件的瑕疵

提问人：zhs7403 时间：2017-02-16 14:43:10
已经计提营业税且未缴纳的，在达到增值税纳税义务时点时，应借记“应交税费—应交营业税”、“应交税费—应交城市维护建设税”、“应交税费—应交教育费附加”等科目，贷记“主营业务收入”科目，并根据调整后的收入计算确定计入“应交税费—待转销项税额”科目的金额,同时冲减收入。
关于这个部分， 22 号这么写，但实际存在一定问题，实际操作处理会导致 1 、老项目合同没有重新签订的情况下，调整后的收入加上销项税会大于合同金额，大于合同金额部分的应收账款无法收回； 2 、调整后的收入与开票收入不一致，且是永久性差异，根据调整后的收入计算的“应交税费——待转销项税额”与纳税申报的应交销项税也会存在永久性差异。 因此建议这部分还是冲减原入账科目。
不知陈老师的看法？

回答人：chenyiwei
我理解之所以不冲减原入帐科目，可能是为了避免新设的“税金及附加”科目从一开始就出现红字的考虑。而且这个调整也不影响应收账款和工程结算的金额。后来官方解读对此情况下增值税计税基础作了明确，即会计处理规定不会导致计税方法的改变。

提问人：zhs7403 时间：2017-02-16 20:53:16
陈老师，但这样收入就多了一块，因为以前计提营业税收入不含税，现在增值税含税。比如原来收入 100 营业税回冲收入 5 ，但是重新计提增值税 就是 dr 收入 9.9 cr vat 9.9 （假如税率为11%）。这样计算的话收入肯定多了 5 。虽然 22 号明确了会计处理规定不会导致计税方法的改变，但这样收入凭空多了 5 ，是否合理？与合同金额也对不上

回答人：chenyiwei
是有问题。